Tms_X/Dictionaries/Italian.aff
flag *A:        # I Coniugazione
        # present  - indicativo presente
       a r e      >  -are, o          # io amo
  [^icg]a r e     >  -are, i          # tu ami
     i a r e      >  -iare, i         # oli
   [cg]a r e      >  -are, hi         # abbocchi
       a r e      >  -are, a          # egli ama
  [^icg]a r e     >  -are, iamo       # noi amiamo
                                      # che noi amiamo
     i a r e      >  -re, mo          # che noi oliamo = noi oliamo
   [cg]a r e      >  -are, hiamo      # abbocchiamo
#      a r e      >  -are, ate        # voi amate = participio passato
       a r e      >  -are, ano        # essi amano

        # imperfetto
        a r e   >       -are,avo
        a r e   >       -are,avi
        a r e   >       -are,ava
        a r e   >       -are,avamo
        a r e   >       -are,avate
        a r e   >       -are,avano

        # passato remoto
        a r e   >       -are,ai
        a r e   >       -are,asti
        a r e   >       -are,ò
        a r e   >       -are,ammo
        a r e   >       -are,aste
        a r e   >       -are,arono

# futuro
  [^cgi]a r e      >  -are, erò        # io amerò
  [^cgi]a r e      >  -are, erai       # tu amerai
  [^cgi]a r e      >  -are, erà        # egli amerà
  [^cgi]a r e      >  -are, eremo      # noi ameremo
  [^cgi]a r e      >  -are, erete      # voi amerete
  [^cgi]a r e      >  -are, eranno     # essi ameranno

   [cg]a r e      >  -are, herò        # io abboccherò
   [cg]a r e      >  -are, herai       # tu abboccherai
   [cg]a r e      >  -are, herà        # egli abboccherà
   [cg]a r e      >  -are, heremo      # noi abboccheremo
   [cg]a r e      >  -are, herete      # voi abboccherete
   [cg]a r e      >  -are, heranno     # essi abboccheranno

  [^cg]i a r e      >  -are, erò        # io olierò
  [^cg]i a r e      >  -are, erai       # tu olierai
  [^cg]i a r e      >  -are, erà        # egli olierà
  [^cg]i a r e      >  -are, eremo      # noi olieremo
  [^cg]i a r e      >  -are, erete      # voi olierete
  [^cg]i a r e      >  -are, eranno     # essi olieranno

  [cg]i a r e      >  -iare, erò        # io adagerò
  [cg]i a r e      >  -iare, erai       # tu adagerai
  [cg]i a r e      >  -iare, erà        # egli adagerà
  [cg]i a r e      >  -iare, eremo      # noi adageremo
  [cg]i a r e      >  -iare, erete      # voi adagerete
  [cg]i a r e      >  -iare, eranno     # essi adageranno

        # participio presente
        a r e   >       -are,ante

# participio passato
       a r e      >  -are, ato        # amato
       a r e      >  -are, ati        # amati
       a r e      >  -are, ata        # amata
       a r e      >  -are, ate        # amate
        
        # gerundio
        a r e   >       -are,ando

# congiuntivo presente
                                      # che io ami
                                      # che tu ami
                                      # che egli ami
  [^icg]a r e     >  -are, iate       # che voi amiate
  [^icg]a r e     >  -are, ino        # che essi amino
  [cg]a r e       >  -are, hiate      # che voi abbocchiate
  [cg]a r e       >  -are, hino       # che essi abbocchino
#    i a r e      >  -re, te          # che voi oliate = voi oliate
     i a r e      >  -are, no         # che essi olino


# congiuntivo passato
       a r e      >  -are, assi       # che io amassi
                                      # che tu amassi
       a r e      >  -are, asse       # che egli amasse
       a r e      >  -are, assimo     # che noi amassimo
                                      # che voi amaste = passato remoto
       a r e      >  -are, assero     # che essi amassero


# condizionale presente
  [^cgi]a r e      >  -are, erei       # io amerei
  [^cgi]a r e      >  -are, eresti     # tu ameresti
  [^cgi]a r e      >  -are, erebbe     # gli amerebbe
  [^cgi]a r e      >  -are, eremmo     # noi ameremmo
  [^cgi]a r e      >  -are, ereste     # voi amereste
  [^cgi]a r e      >  -are, erebbero   # essi amerebbero

   [cg]a r e      >  -are, herei      # io abboccherei
   [cg]a r e      >  -are, heresti    # tu abboccheresti
   [cg]a r e      >  -are, herebbe    # gli abboccherebbe
   [cg]a r e      >  -are, heremmo    # noi abboccheremmo
   [cg]a r e      >  -are, hereste    # voi abbocchereste
   [cg]a r e      >  -are, herebbero  # essi abboccherebbero

  [^cg]i a r e      >  -are, erei       # io olierei
  [^cg]i a r e      >  -are, eresti     # tu olieresti
  [^cg]i a r e      >  -are, erebbe     # gli olierebbe
  [^cg]i a r e      >  -are, eremmo     # noi olieremmo
  [^cg]i a r e      >  -are, ereste     # voi oliereste
  [^cg]i a r e      >  -are, erebbero   # essi olierebbero

  [cg]i a r e      >  -iare, erei       # io adagerei
  [cg]i a r e      >  -iare, eresti     # tu adageresti
  [cg]i a r e      >  -iare, erebbe     # gli adagerebbe
  [cg]i a r e      >  -iare, eremmo     # noi adageremmo
  [cg]i a r e      >  -iare, ereste     # voi adagereste
  [cg]i a r e      >  -iare, erebbero   # essi adagerebbero

##########################################################################
#   Verbi regolari della seconda coniugazione
#
#IERE:  cogliere, scegliere, sciogliere, togliere sono irregolari
#       compiere è solo non val la pena di trattarlo.
#CERE:  conoscere, contorcere, convincere, crescere, cuocere, decrescere,
#       giacere, nascere, piacere, riconoscere, storcere, tacere, torcere,
#       vincere  sono irregolari.
#GERE:  affliggere, aggiungere, attingere, cingere, correggere, cospargere
#       detergere, dipingere, dirigere, distruggere, eleggere, emergere,
#       erigere, esigere, fingere, friggere, giungere, immergere, infrangere,
#       intingere, piangere, porgere, proteggere, pungere, raggiungere,
#       recingere, redigere, reggere, respingere, ridirigere, rieleggere,
#       sconfiggere, scorgere, sorgere, sorreggere, sospingere, spingere,
#       sporgere, stingere, stringere, struggere, svolgere, tergere, tingere,
#       travolgere, ungere, volgere, sono irregolari.

flag *E:        # II Coniugazione
        # present
#   Indicativo presente
#
       e r e      >  -ere, o          # io temo
       e r e      >  -ere, i          # tu temi
       e r e      >  -ere, e          # egli teme
       e r e      >  -ere, iamo       # noi temiamo
       e r e      >  -ere, ete        # voi temete
       e r e      >  -ere, ono        # essi temono

# imperfetto
       e r e      >  -ere, evo        # io temevo
       e r e      >  -ere, evi        # tu temevi
       e r e      >  -ere, eva        # egli temeva
       e r e      >  -ere, evamo      # noi temevamo
       e r e      >  -ere, evate      # voi temevate
       e r e      >  -ere, evano      # essi temevano


# passato remoto
       e r e      >  -ere, ei         # io temei
       e r e      >  -ere, etti       # io temetti
       e r e      >  -ere, esti       # tu temesti
       e r e      >  -ere, é          # egli temé
       e r e      >  -ere, ette       # egli temette
       e r e      >  -ere, emmo       # noi tememmo
       e r e      >  -ere, este       # voi temeste
       e r e      >  -ere, erono      # essi temerono
       e r e      >  -ere, ettero     # essi temettero

# futuro
        e r e      >  -ere, erò        # io temerò
        e r e      >  -ere, erai       # tu temerai
        e r e      >  -ere, erà        # egli temerà
        e r e      >  -ere, eremo      # noi temeremo
        e r e      >  -ere, erete      # voi temerete
        e r e      >  -ere, eranno     # essi temeranno

# participio presente
       e r e      >  -ere, ente       # temente

# ATTENZIONE il participio passato GENERA TROPPE PAROLE ERRATE, 
# perciò lo ho eliminato (conviene averle scritte nel dizionario)
#  Loris Palmerini (20/02/2000)
#
# participio passato
#    [^d] e r e      >  -ere, uto        # temuto
#    [^d] e r e      >  -ere, uti        # temuti
#    [^d] e r e      >  -ere, uta        # temuta
#    [^d] e r e      >  -ere, ute        # temute
#     d e r e      >  -dere, sa        # occlusa acclusa
#     d e r e      >  -dere, se        # occlusa acclusa
#     d e r e      >  -dere, si        # occlusa acclusa
#     d e r e      >  -dere, so        # occlusa acclusa

# gerundio
       e r e      >  -ere, endo       # temendo

# congiuntivo presente
        e r e   >       -ere, a    # che io tema
                                   # che tu tema
# ??    e r e   >       -ere,i     # che tu tema
        e r e   >       -ere,iamo  # che noi temiamo
        e r e   >       -ere,iate  # che voi temiate
        e r e   >       -ere,ano   # che essi temano

# congiuntivo passato
       e r e      >  -ere, essi       # che io temessi
                                      # che tu temessi
       e r e      >  -ere, esse       # che egli temesse
       e r e      >  -ere, essimo     # che noi temessimo
                                      # che voi temeste = passato remoto
       e r e      >  -ere, essero     # che essi temessero

# condizionale presente
        e r e      >  -ere, erei       # io temerei
        e r e      >  -ere, eresti     # tu temeresti
        e r e      >  -ere, erebbe     # gli temerebbe
        e r e      >  -ere, eremmo     # noi temeremmo
        e r e      >  -ere, ereste     # voi temereste
        e r e      >  -ere, erebbero   # essi temerebbero


############################################################################
#
#   verbi regolari della terza coniugazione senza -isc-
#
